臺灣高等法院高雄分院刑事判決　　　　100年度上訴字第367號
上　訴　人
即　被　告　侯後居
上列上訴人因毒品危害防制條例案件，不服臺灣高雄地方法院99
年度訴字第1671號中華民國100 年1 月12日第一審判決（起訴案
號：臺灣高雄地方法院檢察署99年度毒偵字第5352號），提起上
訴，本院判決如下：
    主  文
上訴駁回。
    理  由
一、按不服地方法院之第一審判決而上訴者，應向管轄第二審之
    高等法院為之。上訴書狀應敘述具體理由。第二審法院認為
    上訴書狀未敘述理由，應以判決駁回之，刑事訴訟法第361
    條第1 項、第2 項、第367 條前段分別定有明文。而所謂具
    體理由，必係依據卷內既有訴訟資料或提出新事證，指摘或
    表明第一審判決有何採證認事、用法或量刑等足以影響判決
    本旨之不當或違法，而構成應予撤銷之具體事由，始克當之
    （例如：依憑證據法則具體指出所採證據何以不具證據能力
    ，或依憑卷證資料，明確指出所為證據證明力之判斷如何違
    背經驗、論理法則）；倘僅泛言原判決認定事實錯誤、違背
    法令、量刑失之過重或輕縱，而未依上揭意旨指出具體事由
    ，或形式上雖已指出具體事由，然該事由縱使屬實，亦不足
    以認為原判決有何不當或違法者（例如：對不具有調查必要
    性之證據，法院未依聲請調查亦未說明理由，或援用證據不
    當，但除去該證據仍應為同一事實之認定），皆難謂係具體
    理由，俾與第二審上訴制度旨在請求第二審法院撤銷、變更
    第一審不當或違法之判決，以實現個案救濟之立法目的相契
    合，此有最高法院97年台上字第892 號判決意旨可參照。
二、經查：被告侯後居雖矢口否認有何施用第一級毒品海洛因及
    第二級毒品甲基安非他命之犯行，惟原判決依據被告於99年
    7 月30日為警採尿送臺灣檢驗科技股份有限公司，經以GC/M
    S 氣相層析/ 質譜儀法檢驗後，檢驗結果確呈第一級毒品海
    洛因代謝物嗎啡之陽性反應（驗出濃度：79050ng/ml），及
    第二級毒品甲基安非他命之陽性反應（驗出濃度：14545ng/
    ml），有臺灣檢驗科技股份有限公司99年8 月17日濫用藥物
    尿液檢驗報告各1 份在卷可稽（見偵查卷第9 頁、第10頁）
    。而以GC/MS 氣相層析/ 質譜儀法進行確認尿液中是否含有
    上開毒品成分，均不致產生偽陽性反應，足認被告確有上開
    施用第一級海洛因、第二級毒品甲基安非他命犯行，至為明
    確，要與其是否接受美沙冬治療無關等為據，足見被告所辯
    ，不足採信。並審酌被告曾觸犯施用毒品之犯行，雖經觀察
    、勒戒及強制戒治程式，仍未能斷戒施用毒品惡習，顯見其
    戒毒意志不堅，缺乏戒治動機，且犯後仍未能坦承犯行，本
    應從重量刑以收刑罰教化之效。惟念其施用毒品係對己身殘
    害，並未造成他人具體危害等一切情狀，分別量處施用第一
    級毒品有期徒刑1 年，施用第二級毒品有期徒刑6 月，並定
    應執行刑為有期徒刑1 年4 月。均已詳敘其所憑證據、認定
    理由及量刑依據。從形式上觀察，原判決並無認定事實錯誤
    、量刑瑕疵或違背法令之情形。被告上訴理由，仍爰原審相
    同主張，非但空泛無據，且未指摘原判決關於認定事實、適
    用法律及量刑等項，有何具體違法或不當。揆諸上開說明，
    顯然置原判決已經明白論斷審酌、說明之事項於不顧，意在
    拖延訴訟，自形式上觀察，核非足以動搖原判決之具體理由
    ，依照上揭說明，應認其上訴為不合法律上之程式，予以駁
    回，並不經言詞辯論為之。
據上論斷，應依刑事訴訟法第367 條前段、第372 條，判決如主
文。
中    華    民    國  100     年    3     月    7     日
                刑事第二庭  審判長法  官  林正雄
                                  法  官  邱明弘
                                  法  官  黃壽燕
以上正本證明與原本無異。
一、施用第一級毒品部分，如不服本判決應於收受本判決後10日
    內向本院提出上訴書狀，其未敘述上訴理由者，並得於提起
    上訴後10日內向本院補提理由書狀（均須按他造當事人之人
    數附繕本）「切勿逕送上級法院」。
二、施用第二級毒品部分，不得上訴。
中    華    民    國  100     年    3     月    7     日
                                  書記官  戴志穎